臺灣高雄地方法院民事判決　　　　　　　 94年度訴字第685號
原　　　告　乙○
訴訟代理人　蘇精哲律師
　　　　　　劉家榮律師
　　　　　　洪世崇律師
被　　　告　甲○○
當事人間債務人異議之訴事件，本院於民國94年11月24日言詞辯
論終結，判決如下：
  主  文
原告之訴駁回。
訴訟費用由原告負擔。
  事實及理由
一、原告主張：伊於民國92年12月間擔任訴外人章新傑等人向訴
    外人丁○○借款之連帶保證人，因章新傑屆期未清償，經丁
    ○○訴請台灣台南地方法院（下稱台南地院）以93年度訴字
    第665 號判決伊及章新傑等人應連帶給付丁○○新台幣（下
    同）795,898 元，及自93年3 月13日起至清償日止按年息20
    % 計算之利息（下稱系爭債權）確定。系爭債權於93年9 月
    29日已由伊配偶丙○○○以80萬元代為清償而消滅。詎丁○
    ○竟於93年11月1 日再將系爭債權讓與被告，由被告持上開
    台南地院確定判決及丁○○出具之債權轉移證明書為執行名
    義，聲請本院以93年度執字第63737 號強制執行，爰依強制
    執行法第14條第1 項之規定起訴等語。並聲明：本院93年度
    執字第63737 號強制執行程序應予撤銷。
二、被告則以：丁○○係將其對原告及章新傑之系爭債權中之80
    萬元讓與丙○○○，再由丙○○○將該80萬元債權讓與伊，
    以清償章新傑對伊之部分欠款。另原告簽發共計10萬元之本
    票交付丁○○作為支付系爭債權之利息，並將其中8 萬元債
    權讓與伊，兩造間既有上開債權債務關係存在，伊自得聲請
    強制執行，查封原告之財產等語，資為抗辯；並聲明；原告
    之訴駁回。
三、兩造不爭執之事項如下：
  (一)、原告擔任章新傑向丁○○借款之連帶保證人，因章新傑屆
      期未清償，丁○○訴請原告及章新傑等人連帶給付借款，
      經台南地院於93年8 月26日以93年度訴字第665 號判決原
      告及章新傑等應連帶給付丁○○795,898 元，及自93年3
      月13日起至清償日止，按年息20 %計算之利息（即系爭債
      權）。嗣原告簽發面額共計10萬元之本票交付丁○○，支
      付系爭債權之利息。
  (二)、丁○○與原告配偶丙○○○於93年9 月9 日簽署協議書，
      協議由丙○○○代償後，受讓系爭債權。被告與丙○○○
      於同日簽署協議書，協議丙○○○於受讓丁○○之系爭債
      權後，願將系爭債權讓與被告。上開2 份協議書簽訂時，
      兩造、丙○○○、丁○○等4 人在場，並由卓平仲律師為
      見證人，93 年9月29日丙○○○代為清償80萬元債務，由
      丁○○收受。
  (三)、被告於93年12月2 日持台南地院93年度訴字第665 號確定
      判決，及丁○○出具之債權轉移證明書為執行名義，聲請
      本院強制執行，原告於強制執行程序終結前，提起本件訴
      訟，業經本院依職權調取93年度執字第63737 號執行卷，
      核閱無誤，並有強制執行聲請狀、債權轉移證明書、台南
      地院93年度訴字第665 號確定判決暨確定證明書附於上開
      執行卷可參。
四、本件之爭點為：原告對訴外人丁○○所負債務是否因丙○○
    ○清償而消滅？被告對原告有無債權？金額若干？爰論述如
    後：
  (一)、原告主張系爭債權已由丙○○○於93年9 月29日代為清償
      80萬元而消滅之情，為被告所否認，並抗辯系爭債權由丁
      ○○移轉予丙○○○後，再移轉予被告，並提出協議書2
      份為證。惟經調取本院93年度執字第63737 號民事執行卷
      核閱，被告聲請強制執行之執行名義為台南地院93年度訴
      字第665 號確定判決及丁○○出具之債權轉移證明書，並
      非被告所提出之協議書，該債權轉移證明書係記載：「本
      人丁○○同意將台南地方法院93年度訴字第665 號判決，
      吳振崑等四人之債務全部轉移給甲○○，恐口說無憑，立
      據為證。立具人：丁○○Ｚ000000000中華民國93年11月1
      日立。」（見93年度執字第63737 號卷）。並經證人丁○
      ○證稱：台南地院93年度訴字第665 號案件，原告連同本
      金、利息共應清償90萬元，其中10萬元為利息，由原告簽
      發本票支付，原告只清償2 萬元，其把原告未還之8 萬元
      利息債權讓與被告，所以才寫債權轉移證明書給被告，其
      餘80萬元讓與丙○○○等語（見本院卷第49頁），為被告
      所是認（見本院卷第84頁）。又原告自認除丙○○○清償
      之80萬元外，確實另簽發10萬元之本票交付丁○○清償上
      開借款利息（見本院卷第52、53頁），且對該債權讓與被
      告已通知原告表示不爭執（見本院卷第84頁），已生債權
      移轉之效力。故本件債權轉移證明書係丁○○將其對原告
      之10萬元利息債權，扣除原告已支付之2 萬元後，其餘8
      萬元讓與被告而書立，與丙○○○另清償之80萬元無涉，
      亦與被告所提出之協議書無關，因此，原告主張其對丁○
      ○之債權已因丙○○○清償而消滅云云，不足採取。
  (二)、按確定判決，除當事人外，對於訴訟繫屬後為當事人之繼
      受人者，及為當事人或其繼受人占有請求之標的物者，亦
      有效力，民事訴訟法第401 條第1 項定有明文。查本件被
      告受讓丁○○對原告上開借款利息債權8 萬元，業經認定
      如前，是被告繼受上開債權，依上開規定，該確定判決對
      被告亦有效力，而屬既判力效力所及之人，故被告持該確
      定判決聲請強制執行，自非無據。從而，原告提起債務人
      異議之訴，請求撤銷本院93年度執字第63737 號強制執行
      程序，不應准許。
五、綜上所述，被告受讓丁○○對原告上開台南地院判決之8 萬
    元借款之利息債權，是原告主張兩造間無債權債務關係，而
    有消滅或妨礙被告請求之事由發生，得於強制執行程序終結
    前，對被告提起債務人異議之訴，為無理由，應予駁回。又
    本件事證已臻明確，兩造其餘攻擊防禦方法及舉證，核與判
    決結果無影響，爰不一一贅述，併此敘明。
六、結論：原告之訴為無理由，依民事訴訟法第78條，判決如主
    文。
中　　華　　民　　國　　94　　年　　12　　月　 　8　　日
                  民事第五庭審判長法  官  魏式璧
                                  法  官  吳俊龍
                                  法　官  方錦源
正本係照原本作成。
如不服本判決，應於送達後20日內，向本院提出上訴狀並表明上
訴理由，如於本判決宣示後送達前提起上訴者，應於判決送達後
10日內補提上訴理由書（須附繕本）。
中　　華　　民　　國　　94　　年　　12 　 月　　 8　　日
                                  書記官　邱靜銘
